臺灣高等法院刑事判決　　　　　　　　　九十一年度上易字第一二八三號
　　上　訴　人　台灣士林地方法院檢察署檢察官
　　被　　　告　乙○○
右上訴人，因被告竊盜案件，不服臺灣士林地方法院，九十年度易字第七六０號，中
華民國九十一年三月十一日第一審判決（起訴案號：臺灣士林地方法院檢察署九十年
度偵字第九三五九號、併辦案號台灣高雄地方法院檢察署九十年度偵字第一一九００
號）提起上訴，本院判決如左：
    主      文
原判決撤銷。
乙○○連續共同攜帶兇器於夜間侵入有人居住之建築物竊盜，處有期徒刑捌月，扣案
之剪線鉗壹支、手電筒貳支均沒收。
    事      實
一、乙○○基於意圖為自己不法所有之概括犯意，於民國九十年五月二十七日上午三
    時許偕同成年姪兒巴成武（由台灣高雄地方法院審理）駕駛ＶＳ─六二０二號自
    小客車至高雄市楠梓加工區○○○路與內環北路口、日月光儲運大樓（該大樓尚
    在裝修中未起用為有人看守居住之建築物）二人各持手電筒一同潛入該大樓之三
    樓及地下室，以可供兇器用之剪線鉗。剪斷施工用之電纜線（承包商嘉銘工程有
    限公司）約一千七百九十一公斤，得手後綑綁成堆同日六時許將竊得之電纜線搬
    上乙○○駕駛之Ｄ七─四七六二客貨兩用箱型車，七時許裝載完成，正欲離去時
    ，適被嘉銘工程有限公司負責人發現，即駕車逃逸，嗣報警後於同日十一時三十
    分在高雄市楠梓加工區○○○路新經一路口傑聲製衣公司車棚旁草叢人贓俱獲扣
    押作案用剪線鉗一支、手電筒二支、電纜線一千七百九十一公斤發還許嘉義。
二、乙○○又於民國九十年九月七日凌晨一時二十分許，夥同其他二名年籍不詳綽號
    分別為「阿文」、「阿興」之成年男子，共同基於意圖為自己不法所有之犯意聯
    絡，於夜間侵入平時有值班人員居住看守，由福君水電工程有限公司所承包、位
    於台北市○○區○○路六一五巷二十號「文昌國小」新建工地之地下一樓，且綽
    號「阿文」或「阿興」之其中一人並在該工地隨地撿拾客觀上足以對於人之生命
    、身體安全構成威脅，可供兇器使用之鐵撬乙支，先到地下一樓未上鎖之倉庫內
    ，著手搬移價值約新台幣三十多萬元之電纜線乙批至倉庫外面空地，再到該工地
    地下一樓另一間已上鎖之倉庫，用前述鐵撬插入該倉庫門上之掛鎖，欲將掛鎖撬
    開而入侵其內行竊，惟其等尚未得手之際，即因上開工地值班人員甲○○自監視
    器內查覺上情並立即報警處理，嗣於同日凌晨一時五十分許為警當場查獲而未遂
    ，且扣得尚插在掛鎖之鐵撬乙支，另綽號「阿文」、「阿興」之人則趁隙逃逸。
三、案經臺北市政府警察區士林分局報告臺灣士林地方法院檢察署檢察官偵查起訴。
    並經臺灣高雄地方法院檢察署函送併辦。
    理      由
一、右開事實第一項部分業經同案被告巴成武在台灣高雄地方法院訊問時坦承不諱，
    核與被告乙○○於高雄地檢署經檢察官訊問時供承情節相符、又其於警訊所自白
    犯罪事實，核與被害人許嘉義所陳述一致既有贓物認領保管單一紙附卷可核，又
    有行竊所用手電筒二支、剪線鉗一支扣案可証，事證明灼，此部分之犯行洵足認
    定。
二、第二項之事實經原審訊據被告乙○○否認犯行，辯稱：當天伊在台北縣五股鄉東
    海釣蝦場遇到綽號「阿文」、「阿興」之人，綽號「阿文」、「阿興」之人說要
    帶伊去找工作，即開車載伊至文昌國小新建工地，抵達工地後綽號「阿文」、「
    阿興」之人說要下去找老闆，伊在車上約等三、四十分鐘後，看他們都沒有上來
    ，就下去地下室找他們，後來警察來了，綽號「阿文」、「阿興」之人就從通風
    口跑掉，並將車子開走，伊還在納悶他們為何要跑時，就被抓住云云。惟查：
    (一)右揭犯罪事實，業據證人即上開工地值班技工甲○○到庭證稱：案發當天凌晨
      一時二十分許，伊從錄影監視器看到有三名嫌犯走到工地內之倉庫前面，看到
      後伊就立刻報警，再看監視器約一分鐘，就到工地門口等警員來，當時在監視
      器看到的三個人之其中一人，即為被告乙○○等語；而證人即警員陳福全亦到
      庭證稱：報案人即甲○○說他在監視器看到包括被告等三人侵入地下室，就報
      警處理等語無訛。是被告所辯：顯與事實不符，尚不足採。又證人陳福全已證
      稱：我們在巡邏時接到通報說文昌國小工地有竊案，到現場時遇到甲○○，就
      詢問甲○○是否係他報案，他說是，就與他一同到地下室察看是否有小偷，進
      去後就發現被告躲在倉庫外面黑暗角落裡，被告就逃跑，我們就開始追等語，
      核與證人甲○○所述：伊與警員一起下去地下室時，被告是躲在倉庫旁的通風
      管附近，當伊和其他二位警員靠近通風管時，被告就要跑，我們就在後面追等
      語相符，衡情被告果若確係至上開工地尋找工作，而未在該處行竊，豈有見巡
      邏警員到場即躲藏在隱蔽處，嗣為警發現其藏身處時，復立刻逃跑之理。況被
      告辯稱其與查獲當天初次相識之綽號「阿文」、「阿興」之人，於凌晨時分至
      上開工地找工作乙節，亦與常情有違，實不足採。
    (二)又被告等人所竊之電纜線乙批，原本是放在上開工地地下室未上鎖之倉庫內，
      查獲當時則發現該批電纜線已放置在倉庫外面約二十公尺處之空地上，且鐵撬
      正插在掛鎖上，掛鎖尚未撬開等情，業據證人甲○○證述無訛。證人陳福全亦
      證稱：到現場時看到電纜線放在倉庫外面約二十公尺處之空地等語；而證人即
      福君水電公司之工地主任丙○○則證稱：該批電纜線為福君水電公司所有，價
      值約三十萬元等語。此外，復有贓物認領收據二紙，現場照片十張在卷可稽及
      扣案之鐵撬乙支可資佐證。
    (三)綜上所述，被告所辯上情顯係事後卸責之詞，不足採信，本件事證已臻明確，
      被告犯行洵堪認定。
三、核被告前開行為事實第一項部分係犯刑法第三百二十一條第一項第一款第三款加
    重竊盜罪事實第二項部分係犯刑法三百二十一條第一項第一款第三款第四款第二
    項加重竊盜未遂罪。事實欄第一項部分公訴人認係犯刑法第三百二十條第一項普
    通竊盜罪法律見解已有可議，按於上午三時侵入有人居住之建築物竊盜並持用可
    供兇器用之剪線鉗，已為刑法第三百二十一條第一項第一款，第三款所規範，此
    部分起訴法條容有未洽應予變更。至於被告分別與另案被告巴成武，與不詳姓名
    綽號「阿文」、「阿興」彼此間均有犯意聯絡及行為分擔，為共同正犯。又被告
    先後二次竊盜犯行時間緊接，所犯罪名構成要件相同，顯基於概括之犯意反覆為
    之為連續犯應從一重論以加重竊盜既遂罪。
四、原審對被告論罪科刑固非無見惟查，被告於九十年五月二十七日所犯事實與原判
    決論罪之事實核屬連續犯事實之一部，原判決未及審判。公訴人上訴求予併辦，
    經核為有理由，爰將原判決撤銷改判審酌被告之生活狀況、犯罪動機、目的、手
    段、造成危害，以及犯罪後之態度等一切情狀量處如主文所示之刑示懲，扣案之
    剪線鉗一支、手電筒二支係被告所有供犯罪所用之物應併予宣告沒收至於扣案之
    鐵撬一支並非被告所有係在工地持以犯案不宜沒收。
五、被告經合法傳喚、無正當理由不到場，自不待其陳述逕行判決。
據上論斷，應依刑事訴訟法第三百六十九條第一項前段，第三百六十四條、第三百條
、第三百七十一條、第二百九十九條第一項前段，刑法第五十六條、第三十八條第一
項第二款、第二十八條、第三百二十一條第一項第一款第三款判決如主文。
本案經檢察官李良忠到庭執行職務。
中      華      民      國    九十一    年      八      月     十四     日
                              臺灣高等法院刑事第十八庭
                                  審判長法  官  吳      敦
                                        法  官  劉  慧  芬
                                        法  官  吳  明  峰
右正本證明與原本無異。
不得上訴。
                                        書記官  李  華  安
中      華      民      國    九十一    年      八      月     十六     日
附錄：本案論罪科刑法條全文
刑法第三百二十一條
犯竊盜罪而有左列情形之一者，處六月以上五年以下有期徒刑：
一、於夜間侵入住宅或有人居住之建築物、船艦或隱匿其內而犯之者。
二、毀越門扇、牆垣或其他安全設備而犯之者。
三、攜帶兇器而犯之者。
四、結夥三人以上而犯之者。
五、乘火災、水災或其他災害之際而犯之者。
六、在車站或埠頭而犯之者。
前項之未遂犯罰之。
